智慧財產及商業法院民事裁定  
111年度民秘聲字第19號
聲  請  人  Entegris, Inc.（美國安堤格里斯公司）
法定代理人  Arlene Hornilla
代  理  人  張哲倫律師
            羅秀培律師
            陳初梅律師
            呂書瑋律師
            謝祥遇                                   
            蕭詠翰              
相  對  人  郭雨嵐律師
            汪家倩律師
            潘皇維律師
            李佶穎律師
            陳建銘                                  
上列聲請人因本院111年度民專訴字第19號確認請求權不存在事
件，聲請核發秘密保持命令，本院裁定如下：
    主  文
相對人郭雨嵐律師、汪家倩律師、潘皇維律師、李佶穎律師、陳
建銘就本院111年度民專訴字第19號確認請求權不存在事件，聲
請人所提出之甲證25號、甲證25-1號、甲證26號、甲證26-1號、
甲證27號、甲證27-1號、甲證28號、甲證28-1號，不得為實施上
開訴訟以外之目的而使用，或對未受秘密保持命令之人開示。　
　　理  由
一、按當事人或第三人就其持有之營業秘密，經釋明符合下列情
    形者，法院得依該當事人或第三人之聲請，對他造當事人、
    代理人、輔佐人或其他訴訟關係人發秘密保持命令：一、當
    事人書狀之內容，記載當事人或第三人之營業秘密，或已調
    查或應調查之證據，涉及當事人或第三人之營業秘密。二、
    為避免因前款之營業秘密經開示，或供該訴訟進行以外之目
    的使用，有妨害該當事人或第三人基於該營業秘密之事業活
    動之虞，致有限制其開示或使用之必要。前項規定，於他造
    當事人、代理人、輔佐人或其他訴訟關係人，在聲請前已依
    前項第1 款規定之書狀閱覽或證據調查以外方法，取得或持
    有該營業秘密時，不適用之。受秘密保持命令之人，就該營
    業秘密，不得為實施該訴訟以外之目的而使用之，或對未受
    秘密保持命令之人開示，智慧財產案件審理法第11條定有明
    文。　　
二、聲請意旨略以：聲請人於本院111年度民專訴字第19號事件
    （下稱系爭民事事件）提出甲證25號、甲證25-1號、甲證26
    號、甲證26-1號、甲證27號、甲證27-1號、甲證28號、甲證
    28-1號為證據，其中甲證25號為聲請人美國實驗室針對型號
    A300晶圓製程盒與充氣管噴嘴A作動之整體檢測方案模擬動
    畫、甲證25-1號為聲請人美國實驗室針對型號A300晶圓製程
    盒與充氣管噴嘴A作動之整體檢測方案模擬動畫截圖、甲證2
    6號為聲請人美國實驗室針對型號A300晶圓製程盒與充氣管
    噴嘴B作動之整體檢測方案模擬動畫、甲證26-1號為聲請人
    美國實驗室針對型號A300晶圓製程盒與充氣管噴嘴B作動之
    整體檢測方案模擬動畫截圖、甲證27號為聲請人美國實驗室
    針對型號A300晶圓製程盒與充氣管噴嘴A作動之整體檢測方
    案影片、甲證27-1號為聲請人美國實驗室針對型號A300晶圓
    製程盒與充氣管噴嘴A作動之整體檢測方案影片截圖、甲證2
    8號為聲請人美國實驗室針對型號A300晶圓製程盒與充氣管
    噴嘴B作動之整體檢測方案影片、甲證28-1號為聲請人美國
    實驗室針對型號A300晶圓製程盒與充氣管噴嘴B作動之整體
    檢測方案影片截圖。而型號A300晶圓製程盒及第三人產製之
    充氣管噴嘴A、B，係提供給特定半導體製造商，供其使用於
    300mm晶圓卸載模組，維持潔淨的晶圓載卸、傳送及儲放環
    境，而各半導體製造廠商內部實驗室或無塵室，皆為嚴格管
    制進入之極度封閉環境，廠商在內部採用何種整體產品檢測
    方案之細節，屬於影響市場競爭之高度敏感資訊，當然非同
    業所知悉，縱使檢測方案之某部分環節採用市場上購得產品
    或組件，不改變其秘密之本質，故整體檢驗方案內容具有秘
    密性。而且，聲請人為美國上市之高科技公司，其實驗室絕
    非閒雜人等得以任意進入，依據聲請人「機密及資訊使用政
    策」，可見型號A300晶圓製程盒與充氣管噴嘴A、B作動之整
    體檢測方案於聲請人之機密劃分等級為Confidential-Restr
    icted（機密-限制），僅有公司內部特定人員基於業務需求
    可取得或接觸，且取得之人負有保密義務，而已為聲請人採
    取合理保密措施。另型號A300晶圓製程盒與充氣管噴嘴A、B
    作動之整體檢測方案屬於聲請人所擁有或持有之高度敏感技
    術，涉及重要經濟利益，而具有經濟性。是以，甲證25號、
    甲證25-1號、甲證26號、甲證26-1號、甲證27號、甲證27-1
    號、甲證28號、甲證28-1號所揭露之型號A300晶圓製程盒與
    充氣管噴嘴A、B作動之整體檢測方案，符合營業秘密法要求
    之秘密性、經濟性及合理保密措施之要求，屬於聲請人之營
    業秘密，如上開營業秘密資訊未受秘密保持令限制，而任由
    其被公開，將對於聲請人造成重大且無法回復之損害，有妨
    害聲請人基於上開營業秘密之事業活動之虞，爰依智慧財產
    案件審理法第11條第1項規定，聲請裁定對相對人等核發秘
    密保持命令等語。並聲明：相對人郭雨嵐律師、汪家倩律師
    、潘皇維律師、李佶穎律師、陳建銘就聲請人提出之111年
    度民專訴字第19號民事準備三狀檢附之甲證25號、甲證25-1
    號、甲證26號、甲證26-1號、甲證27號、甲證27-1號、甲證
    28號、甲證28-1號，不得為實施上開訴訟以外之目的而使用
    ，或對未受秘密保持命令之人開示。
三、經查：
　㈠甲證25號、甲證25-1號、甲證26號、甲證26-1號、甲證27號
    、甲證27-1號、甲證28號、甲證28-1號所揭露為聲請人就A3
    00晶圓製程盒與充氣管噴嘴A、B實際作動之整體檢測方案，
    此觀甲證25號、甲證25-1號、甲證26號、甲證26-1號、甲證
    27號、甲證27-1號、甲證28號、甲證28-1號自明，故甲證25
    號、甲證25-1號、甲證26號、甲證26-1號、甲證27號、甲證
    27-1號、甲證28號、甲證28-1號確實承載型號A300晶圓製程
    盒與充氣管噴嘴A、B之間具體作動之資訊內容，並經聲請人
    於系爭民事事件提出為證據。　
　㈡型號A300晶圓製程盒與充氣管噴嘴A、B之間具體作動之資訊
    內容，屬於型號A300晶圓製程盒使用於300mm晶圓卸載模組
    ，為維持潔淨的晶圓載卸、傳送及儲放環境所進行之產品構
    件運作內容，屬於型號A300晶圓製程盒是否具備銷售競爭優
    勢或聲請人之客戶是否購買之考量因素之一，聲請人自得基
    於上開具體資訊內容進行事業活動，上開具體資訊內容更具
    有經濟性。
　㈢又型號A300晶圓製程盒與充氣管噴嘴A、B之間具體作動之資
    訊內容，既屬於型號A300晶圓製程盒使用於300mm晶圓卸載
    模組，為維持潔淨的晶圓載卸、傳送及儲放環境所進行之產
    品構件運作內容，而為判斷型號A300晶圓製程盒之銷售競爭
    優勢之一環，各家廠商自會於此範疇進行各別研發，並透過
    精進於他人之研發而擴展此競爭優勢，因而研發之上開具體
    資訊內容，自屬各家廠商投入成本競逐而來，自非一般涉及
    該領域之人所知悉，而具有秘密性。　
　㈣再者，依據聲請人提出之「機密及資訊使用政策」（Confide
    ntiality＆Handing of Information Policy），可見型號A3
    00晶圓製程盒與充氣管噴嘴A、B作動之整體檢測方案之機密
    劃分等級為Confidential-Restricted（機密-限制），僅有
    公司內部特定人員基於業務需求可取得或接觸，且取得之人
    負有保密義務，可認聲請人就上開具體資訊內容已採取合理
    保密措施。　
　㈤另關於甲證25號、甲證25-1號、甲證26號、甲證26-1號、甲
    證27號、甲證27-1號、甲證28號、甲證28-1號承載之聲請人
    就型號A300晶圓製程盒與充氣管噴嘴A、B實際作動之整體檢
    測方案，並未經相對人等於本件聲請前已依書狀閱覽或證據
    調查以外方法取得或持有。是以，本件聲請人依智慧財產案
    件審理法第11條、第12條等規定，聲請對相對人等核發秘密
    保持命令，於法並無不合，應予准許。
四、本件相對人等雖陳明：㈠甲證25號、甲證25-1號、甲證26號
    、甲證26-1號、甲證27號、甲證27-1號、甲證28號、甲證28
    -1號均為聲請人美國實驗室所進行，與系爭民事事件無關，
    並非系爭民事事件之證據、㈡甲證25號、甲證25-1號、甲證2
    6號、甲證26-1號、甲證27號、甲證27-1號、甲證28號、甲
    證28-1號所承載之資訊已為聲請人之I423451號發明專利所
    公開，本件並無核發秘密保持命令之必要、㈢應擴張核發秘
    密保持命令之相對人範圍，倘聲請人不對系爭民事事件之被
    告之其他訴訟代理人或被告之員工一併聲請核發秘密保持命
    令，即應駁回本件聲請等語。
五、惟查：
　㈠系爭民事事件係由聲請人起訴，請求確認系爭民事事件被告
    對於聲請人本於I238804號專利對型號A300晶圓製程盒及型
    號EUV1010系列極紫外光光罩盒之侵害排除請求權、侵害防
    止請求權及損害賠償請求權不存在，聲請人於系爭民事事件
    為證明型號A300晶圓製程盒並不落入I238804號專利之特定
    請求項範圍，而提出甲證25號、甲證25-1號、甲證26號、甲
    證26-1號、甲證27號、甲證27-1號、甲證28號、甲證28-1號
    為證據，並以甲證25號、甲證25-1號、甲證26號、甲證26-1
    號、甲證27號、甲證27-1號、甲證28號、甲證28-1號承載之
    聲請人就型號A300晶圓製程盒與充氣管噴嘴A、B實際作動之
    整體檢測方案為主張，故自不得於形式上即謂甲證25號、甲
    證25-1號、甲證26號、甲證26-1號、甲證27號、甲證27-1號
    、甲證28號、甲證28-1號非系爭民事事件之證據或與系爭民
    事事件無關。
　㈡又I423451號發明專利圖式6A、6B與系爭民事事件被告於本院
    另案（111年度民專訴字第1號事件）提出之型號A300晶圓製
    程盒之填充裝置細部構件未盡相符，I423451號發明專利及
    發明專利說明書第16頁所載「在一相關具體例中（未示於圖
    ）....圖6B中之出口配置排出」內容，與型號A300晶圓製程
    盒之關連，更係相對人自行推衍，難認甲證25號、甲證25-1
    號、甲證26號、甲證26-1號、甲證27號、甲證27-1號、甲證
    28號、甲證28-1號所承載之資訊已為聲請人之I423451號發
    明專利所公開。
　㈢再者，本院於兩造協商過程曾詢問系爭民事事件被告訴訟代
    理人事務所是否有除相對人陳建銘以外之其他關於I238804
    號專利所屬技術領域之技術人員可為系爭民事事件被告或訴
    訟代理人之輔佐人？經系爭民事事件被告訴訟代理人（亦為
    本件相對人）表示：不是事務所問題，有些事情一定需要產
    業的人才可以知道等語（本院卷第111頁）。本件聲請人則
    表示：只要是系爭民事事件被告之訴訟代理人之事務所人員
    ，聲請人均可考量對該人聲請核發秘密保持命令，但因系爭
    民事事件兩造具產業競爭關係，無法接受系爭民事事件被告
    之員工觀覽秘密保持命令保護之資訊等語（本院卷第107-10
    9頁）。顯見縱然系爭民事事件被告之員工於系爭民事事件
    為訴訟代理人或輔佐人，本件聲請人已明白拒絕以該人為相
    對人而聲請核發秘密保持命令，系爭民事事件被告或訴訟代
    理人更不採取於系爭民事事件增加委任事務所其他技術人員
    為訴訟代理人或輔佐人，則由兩造於協商過程表示之上情，
    本院自得以目前情況評估相對人所陳之此情狀下只得駁回秘
    密保持命令之聲請是否有據。而本件相對人既為系爭民事事
    件被告之訴訟代理人或訴訟代理人之輔佐人，自行評估而接
    受專利民事事件之委任，自當具有系爭民事事件涉及專利之
    技術領域之技術專業，雖與產業人士對於產業之瞭解或未可
    比擬，但非全然不具技術專業，況聲請人已一併聲請系爭民
    事事件之訴訟代理人之輔佐人陳建銘為本件相對人，並經本
    院核發本件秘密保持命令，已令技術人士得以於秘密保持命
    令之下，與具備法律專業之訴訟代理人妥為商議本件秘密保
    持命令所保護之資訊。且系爭民事事件被告或訴訟代理人既
    不願再行委任事務所技術人員為系爭民事事件被告之訴訟代
    理人或輔佐人，相當程度亦顯示其等認為於系爭民事事件所
    受之技術協助已足。又本件秘密保持命令所保護之資訊並不
    龐雜，本件相對人當中具有法律專業之律師已達4人，應已
    足夠與具備技術專業之相對人陳建銘妥為商議，自不因聲請
    人不聲請系爭民事事件被告之其他訴訟代理人或被告員工為
    相對人而應駁回本件聲請。　　　
六、依智慧財產案件審理法第13條第1項，裁定如主文。　　
中　　華　　民　　國　　111 　年　　5 　　月　　31　　日
                          智慧財產第三庭
                                  法  官　何若薇
以上正本係照原本作成。
本件不得抗告。　　　　　　　　　　　　　　　　　
中　　華　　民　　國　　111 　年　　5 　　月　　31　　日
　　　　　　　　　　　            書記官  張君豪
附註：
一、本秘密保持命令，自本命令送達相對人時起發生效力。
二、受秘密保持命令之人，其住所或居所有遷移時，應向法院陳
    明。
附錄違反本命令之相關處罰條文：
智慧財產案件審理法第35條
違反本法秘密保持命令者，處三年以下有期徒刑、拘役或科或併
科新臺幣十萬元以下罰金。
前項之罪，須告訴乃論。